

Compenso mi experiencia limitada con sólidos conocimientos en programación. Apasionado por el aprendizaje continuo y la mejora constante de habilidades técnicas, destaco por ser responsable. comprometido y con una gran iniciativa para afrontar y resolver problemas de manera eficiente.

CONTACTO



+34 644 950 807



f13villalbaroldan@gmail.com



Córdoba, Andalucía



Francisco Villalba Roldán



Franvr13



Portfolio Web

COMPETENCIAS

- PERSISTENCIA
- COMUNICACIÓN
- TRABAJO EN EQUIPO
- MENTALIDAD DE CRECIMIENTO
- ORIENTACIÓN AL DETALLE

FRANCISCO VILLALBA ROLDÁN

PROGRAMADOR JUNIOR

FORMACIÓN

MÁSTER PROGRAMACIÓN JAVA WEB - 700 **HORAS**

Escuela de Organización Industrial - Genation Spain 2024

FORMACIÓN PROFESIONAL EN DISEÑO DE **INTERIORES**

Escuela de Arte Mateo Inurria 2022



EXPERIENCIA PROFESIONAL

PROGRAMADOR JUNIOR

Freelance | 2024 - actualidad

• Diseño y programación en Java en varios proyectos como: "Chic Closet": Web/App de tienda virtual de ropa casual.

ATENCIÓN AL CLIENTE | HOSTELERIA

Hotel Oasis Córdoba | 2023 - 2024 Catering Con K de Katering | 2023

• Camarero de Sala y eventos privados.

ASISTENTE COMERCIAL

Rolysa Bienes y Raíces | 2020 - 2022

• Diseño de Flayers y Publicidad.

CONOCIMIENTOS TÉCNICOS

- JAVA
- **JAVASCRIPT**
- HTML
- CSS
- BOOTSTRAP
- POO
- JIRA

- MAVEN
- SCRUM
- BBDD
- SQL
- MYSQL
- JPA
- JDBC
- HIBERNATE
- SPRING
- SPRINGBOO
- DOCKER
- GIT
- GITHUB
- CMD